臺灣士林地方法院民事判決
110年度簡上字第186號
上  訴  人  李怡萱  

被 上訴 人  芝園別莊社區管理委員會

法定代理人  梁珊華  
訴訟代理人  林詠善律師
上列當事人間請求給付管理費事件，上訴人對於民國110年6月2
日本院士林簡易庭110年度士簡字第349號第一審判決提起上訴，
本院於111年8月3日言詞辯論終結，判決如下： 
    主  文
原判決關於命上訴人給付超過新臺幣捌萬伍仟捌佰貳拾參元本息
部分，及該部分假執行之宣告，暨訴訟費用之裁判均廢棄。
上開廢棄部分，被上訴人在第一審之訴駁回。
其餘上訴駁回。
第一、二審訴訟費用，由上訴人負擔百分之五十六，餘由被上訴
人負擔。
    事實及理由
壹、程序事項：
  按於簡易訴訟程序第二審上訴程序，若有以同一基礎事實為訴
  之追加請求，且其追加後，並不令應適用通常訴訟程序者，第
  二審法院得准許之，此觀之民事訴訟法第436條之1第2、3項、
  第255條、第446條規定意旨自明。經查，上訴人不服原判決提
  起上訴後，被上訴人就其有關民國107年9月1日至同年10月6日
  管理費給付之請求，另本於同一基礎事實，追加依其所屬社區
  107年10月7日所召開之區分所有權人會議（下稱系爭0000000
  區權會）修正社區規約（下稱系爭修正規約）以前之社區原規
  約（下稱系爭原規約）規定，請求上訴人為管理費之給付，而
  為另一訴訟標的法律關係之主張，核屬本於同一基礎事實而為
  同一目的之請求，又並未致使本件訴訟程序成為通常訴訟程序
  ，對上訴人之審級利益及防禦權之保障無重大影響，且能兼顧
  兩造訴訟權益之保障及訴訟經濟之要求，合於上開規定，自應
  予准許。
貳、實體事項：
被上訴人主張：上訴人為伊所管理芝園別莊社區（下稱系爭社
  區)中，門牌號碼臺北市○○區○○路0段000巷0弄0號房地（下稱
  系爭房地）之區分所有權人（下稱區權人）。系爭社區前於99
  年8月19日召開區權人會議（下稱系爭990819區權會）通過系
  爭原規約，規定系爭社區之管理費為每月每戶新臺幣（下同）
  3000元。嗣於107年10月7日召開系爭0000000區權會修改系爭
  原規約，而通過系爭修正規約，決議將管理費自107年9月起調
  整為每戶每月5500元。上訴人自應依系爭修正規約規定繳納管
  理費，詎上訴人自107年9月起均拒不繳納，屢經催討，未獲置
  理，伊得依系爭修正規約規定請求自107年9月起至109年12月
  止管理費合計15萬4000元。若認伊所請求之系爭0000000區權
  會通過前其間之管理費部分，伊尚不得依系爭修正規約為請求
  ，伊亦得就該部分依公寓大廈管理條例（下稱公寓條例）第21
  條規定及系爭原規約之規定為請求，並均加計自支付命令送達
  翌日起至清償日止，按系爭修正規約第17條所定年息10％計算
  之遲延利息等語。
上訴人則以：㈠系爭房地與門牌號碼為臺北市○○區○○路0段○○○○○
  段○000巷0弄0○0號、同巷8弄1至8號、同巷14弄2、4、6、8號
  及同區至誠路1段144、146、148、150號等建物及其各自坐落
  基地（下稱系爭其他建物）之所有權人並無共用部分，僅有非
  社區住戶所有、無從自由使用收益之既成道路，並無設置管理
  委員會收取管理費之必要，系爭0000000區權會決議對之管理
  並決議為系爭修正規約，規定徵收管理費，已違反公寓條例規
  定，應類推適用民法第56條第2項規定，而屬無效。㈡伊並未收
  到系爭0000000區權會開會通知及系爭規約，是系爭規約對伊
  無效。㈢且系爭規約係於107年10月7日通過訂立，被上訴人溯
  及既往據以收取同年9月1日至10月7日之管理費，並無依據。㈣
  另伊於109年3月11日因遺產協議分割取得系爭房地單獨所有權
  以前，與其他繼承人因繼承而公同共有系爭房地，是伊僅應負
  擔其中相當應繼分1/3之管理費等語，資為抗辯。
原審為上訴人敗訴之判決，並依職權宣告假執行。上訴人不服
  ，提起上訴，並聲明：㈠原判決廢棄；㈡被上訴人在第一審之訴
  駁回。被上訴人則答辯聲明：上訴駁回。
兩造不爭執事項（見本院111年7月4日準備程序筆錄，本院並依
  論述需要，調整其順序、文句，且刪除兩造有爭執部分之陳述
  ）：
㈠系爭房地相關：
⒈系爭房地現為上訴人所有。109年12月22日第一類謄本、110年8
  月24日第一類謄本依序如司促卷第34頁、本院卷第38-41頁所
  示；異動索引如本院卷第42-45頁所示；建物土地權狀如原審
  卷第66-68頁所示。
⒉系爭房地前為上訴人之父李海宇所有，李海宇於107年8月25日
  死亡，於109年3月11日由上訴人辦理分割繼承登記，而繼受成
  為所有權人。上訴人戶籍資料如司促卷第36頁所示。於分割繼
  承登記以前，系爭房地係由上訴人與其母張雲英、其弟李承翰
  因繼承公同共有，且應繼分為1/3，李海宇遺產稅繳清證明書
  如本院卷第248頁所示。本院並於111年5月20日調閱系爭房地
  分割繼承資料（公函如本院卷第260頁），士林地政函覆如本
  院卷第262-276頁所示。且上訴人與其他繼承人曾簽立遺產分
  割協議書如本院卷第269-270頁所示。其內顯示：繼承人就李
  海宇遺留之系爭房地全部分由上訴人單獨所有，且上訴人同意
  代張雲英繼續清償對第三人張雯英之500萬元債務及給予李承
  翰一輛汽車及現金500萬元等語。然對於李海宇死亡後之繼承
  人繼承系爭房地持有期間，因持有而產生之費用債務，並無任
  何分擔協議。
㈡原審曾向臺北市建築管理工程處調閱系爭社區99、107、109 年
  組織報備資料如原審卷第76-233頁所示。相關：
⒈系爭房地之所有權人，與系爭其他建物（見原審卷第146頁，位
  置圖如原審卷第70頁）之所有權人，曾於99年8月19日召開系
  爭990819區權會，成立名為「芝園別莊社區」之系爭社區，訂
  立系爭原規約，且設立管理委員會即被上訴人。系爭990819區
  權會會議紀錄如原審卷第164-165頁所示。
⒉同段152巷14弄8號房地於至少107年10月前已由附近開發建商承
  買並加以拆除移平。系爭社區已於107年10月7日將其由區權人
  名冊中移除，名冊如原審卷第85頁報備資料所示。
⒊系爭社區於系爭990819區權會召開後並檢送區權會會議紀錄、
  區權人名冊（如原審卷第162-163頁）、簽到資料（如原審卷
  第166頁）及系爭規約資料送請臺北市政府報備，經臺北市政
  府於99年10月5日同意備查，臺北市建築管理工程處110年4月7
  日函文及檢附同意備查資料如原審卷第76、146-170頁所示。
⒋系爭990819區權會簽到資料中顯示：上訴人前手即其父李海宇
  亦有簽到參與，如原審卷第166頁所示。
⒌系爭990819區權會會議紀錄係由上訴人之母張雲英以社區總幹
  事名義擔任紀錄，如原審卷第164頁所示。
⒍系爭社區後於99年8月29日又召開區權會（下稱系爭990829區權
  會），決議規定系爭原規約之管理費為每戶每月3000元。該次
  會議，李海宇亦有參與，簽到資料如原審卷第169頁所示。上
  訴人之母張雲英亦以社區總幹事名義，擔任會議紀錄如原審卷
  第167頁所示。
⒎其後，系爭社區至系爭0000000區權會前，均未再召集區權人會
  議。實際上仍有繼續維持管理組織，亦有收取管理費，進行垃
  圾收取等公共事務。
⒏張雲英曾於105年3月委請1位「張先生」（系爭社區所雇用之張
  姓管理員）轉交系爭社區管理費，而簽立之紙條如原審卷第23
  8頁所示。
⒐系爭社區曾於107年10月7日召開系爭0000000區權會，且將參與
  之住戶增列門牌號碼同段152巷7、9、11號，系爭0000000區權
  會會議紀錄如原審卷第86-119頁所示。
⒑系爭0000000區權會出席區權人為19人，占全體人數73.08％，出
  席所有權坪數為784.42，占全體所有權數73.26％。該次會議簽
  到簿如原審卷第92-95頁所示；委託書如原審卷第96-104頁所
  示。其中顯示：當時系爭房地所有權人列為李海宇，並未出席
  。又同段152巷9、11號所有權人則有參與，7號所有權人則未
  簽到參與（如原審卷第93-94頁所示）。
⒒系爭0000000區權會，曾討論決議修正通過系爭修正規約，通過
  之系爭修正規約如司促卷第14-16頁、如原審卷第107-142頁所
  示。並依系爭規約選任管理委員。
⒓系爭0000000區權會會並討論決議將向警察機關申請設置巷口（
  152巷口）警衛亭，並設置保全人員，如原審卷第87頁所示。
⒔系爭0000000區權會亦針對車位規劃相關事宜討論，決議將實施
  一戶一車位，有第二車位需求者，需繳交停車位管理清潔費，
  如原審卷第88頁所示。系爭社區內各巷弄均有劃設停車格位，
  具體位置如原審卷第70、153頁平面圖中同段152巷巷弄既成道
  路左側或右側設置，該停車位置基地為臺北市○○區○○段○○段00
  0地號土地，所有權人劉莉倫非系爭社區住戶，其曾於108年3
  月28日簽立土地無償使用同意書予公園路燈工程管理處，聲明
  將土地無償提供裝設公共路燈，口頭承諾將該既成道路土地無
  償提供予系爭社區使用。
⒕系爭0000000區權會亦針對系爭社區垃圾統一清運費用加以討論
  。系爭社區自107年9月起即有一同委外有執照之垃圾清運公司
  ，每天清運社區垃圾，社區住戶得將垃圾同一集中至原審卷第
  70頁上方藍色劃圈處，下方劃圈處則為警衛亭所在。107年9月
  前，系爭社區係委由社區管理員前往住戶家門口收取垃圾，集
  中至社區警衛亭旁整理分類後，倒往垃圾車。
⒖系爭0000000區權會，系爭社區並向臺北市政府申請報備，申請
  書如原審卷第78頁所示。檢送之區權人名冊如原審卷第84-85
  頁所示。
⒗被上訴人並將系爭0000000區權會選任管理委員之當選委員名單
  於社區內警衛室旁公佈欄加以公告，公告如原審卷第106頁所
  示。
⒘被上訴人於會後，就系爭規約並以系爭社區各住戶建物所在地
  址為公告，但並未另行送達。
⒙系爭規約第17條規定：管理費調整為每月每戶5500元。
⒚系爭規約第17條規定（公共基金或管理費積欠之處理）：區分
  所有權人或住戶若在規定之日期前積欠應繳納之公共基金或應
  分擔或其他應負擔之費用，已逾二期（即二個收費期別）或積
  欠達新臺幣壹萬元以上（含），經七天期間催告仍不給付者，
  管理負責人或管理委員會得訴請法院命其給付應繳之金額及遲
  延利息，遲延利息以未繳金額之年息10％計算等語。
⒛系爭社區於109年9月27日召開區權人會議，選任管理委員，並
  推舉梁珊華擔任主任委員（任期至111年10月31日，如原審卷
  第42頁會議紀錄）。於110年1月6 日經臺北市政府都市發展局
  同意備查，公函如原審卷第38-39頁所示。
㈢共同設施使用管理相關：
⒈系爭房地與系爭其他建物間，並無建物共用部分，各自坐落基
  地地號亦不相同，且各自享有所有權，無相互共有之情形。
⒉系爭社區之平面圖如原審卷第70、153頁所示。其內顯示：系爭
  社區南方為至誠路1段，且位於同路152巷內，與西側雨聲街亦
  無巷道相通，僅能由152巷對外聯繫至至誠路1段，由至誠路1
  段進入同段152巷，有三條巷弄與152巷相交，分別為152巷6、
  8、14弄，各該巷弄均為既成道路。又各巷弄內兩側均有建物
  ，而系爭社區所在區域，僅有至誠路152巷與至誠路1段交叉口
  一處對外出入口。
⒊系爭房地與系爭其他建物均為2層樓房屋，最初係於57年12月19
  日竣工；58年1月24日共同申領取得同一使用執照。又申領使
  用執照當時，系爭房地、系爭其他建物係坐落在不同筆地號土
  地，故如本院卷第152頁使用執照有多筆地號記載。系爭社區
  各住戶建物係於同時、同批由同一建商起造，並同時竣工。
⒋被上訴人報備時曾提供1份名為「都更範圍內各戶土地面積持份
  表」如原審卷第154頁所示。
㈣系爭房地自107年9月起至109年12月止，若依系爭修正規約計算
  ，將產生共28期管理費計15萬4000元。上訴人客觀上並未曾給
  付。相關：
⒈系爭社區於109年9月27日曾召開區權人會議，會議紀錄如本院
  卷第32-33頁所示。其中曾就系爭社區安裝監視器辦理情形討
  論決議。另就上訴人居住之系爭房地歷年未繳納管理費、住家
  環境未清理影響社區環境討論，並決議授權被上訴人進行訴訟
  。
⒉被上訴人認上訴人積欠管理費，曾於109年12月3日發函上訴人
  ，限其7日給付，存證信函如司促卷第18-22頁所示。
㈤支付命令係於110年1月5日送達上訴人（如司促卷第52頁所示）
  。
㈥上開事實，業據兩造提出與其主張相符之卷內相關文書資料為
  證，且既為兩造所不爭執，當可信為真實。
本件爭點（見本院同上筆錄，並依論述需要，適當精簡）： 　
㈠上訴人抗辯系爭房地與系爭社區之系爭其他建物並無共用部分
  ，僅有非住戶所有之既成道路，系爭社區區權會訂立系爭原規
  約、系爭修正規約徵收管理費之決議內容，應違反公寓條例規
  定，依民法第56條應屬無效等語，是否可採？
㈡上訴人抗辯其未收受系爭0000000區權會開會通知，系爭規約亦
  未送達伊，系爭修正規約對其無效等語，是否可採？
㈢上訴人抗辯系爭修正規約係於107年10月7日通過，被上訴人據
  以溯及收取9月1日至10月7日管理費，並無依據等語，是否可
  採？
㈣上訴人抗辯於109年3月11日以前，其係與其他繼承人共有系爭
  房地，其僅應按應繼分負擔管理費之1/3等語，是否可採？
茲就上述爭點，析述本院得心證之理由如下：
㈠系爭房地與系爭其他建物屬具有共同設施之使用與管理整體不
  可分性之集居地區，縱無不動產所有權共用部分，仍得依公寓
  條例規定，訂定規約並成立管理委員會。
⒈按多數各自獨立使用之建築物、公寓大廈，其共同設施之使用
  與管理具有整體不可分性之集居地區的情形，其管理及組織準
  用本條例之規定，公寓條例第53條定有明文。考其立法意旨，
  無非在於使集居地區之住戶，透過統一之管理組織，對集居地
  區內之整體環境加以統合規劃，甚至擴大管理之經濟規模，降
  低管理成本，並減少組織重疊，以提升共同事務之推展之效率
  及整體居住品質為目的。是倘各自獨立使用之建築物、公寓大
  廈，具備建物、土地原始硬體結構上之共同設施之使用、管理
  整體不可分性，則除非法律另有規定（例如：公寓條例第26條
  規定）外，依公寓條例第53條規範意旨，固得比照獨立公寓大
  廈、建築物之各區分所有部分一般，強制與其他獨立公寓大廈
  、建築物視為一整體而適用公寓條例規定，由一管理組織加以
  管理。然所謂共同設施之使用管理整體不可分性，並非必於原
  始硬體結構上呈現，倘相鄰集居地區之各公寓大廈、建築物彼
  此之間，硬體結構上雖無共同設施，然各公寓大廈、建築物之
  區分所有權人，認為彼此間有創設共同設施及合併整體管理之
  必要（例如：共同設置監視器、僱用保全警衛巡邏及清潔打掃
  人員），自非不得透過社區自治之方式，以區權人會議等公寓
  條例所定決議方法，成立統一之管理組織，適用公寓條例第53
  條規定，對各獨立之公寓大廈、建築物為管理。
⒉經查，由系爭社區所在之平面圖（見原審卷第70、153頁所示）
  可知，系爭社區係位於同段152巷內，與西側雨聲街無巷道相
  通，僅能由同段152巷對外聯繫至南側之至誠路1段；而由同段
  152巷進入系爭社區後，有三條巷弄與同段152巷相交，分別為
  152巷6、8、14弄，各該巷弄均為既成道路，各巷弄內兩側均
  有建物，亦為兩造所不爭執（見不爭執事項㈢⒉所示）。是系爭
  社區所在區域內之包括系爭房地及系爭其他建物，均係相互比
  鄰，而處於一對外有明確區隔之集居地區，甚為明確。是系爭
  社區所在區域之建物住戶，自非不得為求設置共同設施，降低
  管理成本等目的，共同決議合併以一管理組織對該集居地區加
  以管理。
⒊次查，系爭房地及系爭其他建物之建物所有人，已於99年8月19
  日共同召開系爭990819區權會，訂定系爭社區名稱，並訂立系
  爭規約，且設立管理委員會即被上訴人，且均報請主管機關准
  予備查（見不爭執事項㈡⒈⒊所示）。甚而，上訴人之父母，即
  上訴人之被繼承人、分割繼承之前手李海宇、張雲英對系爭社
  區之成立及規約訂定亦均為參與（見不爭執事項㈡⒋⒌所示）。
  甚且，其後系爭社區之各住戶，包括系爭房地前手，長年均依
  系爭原規約規定繳納管理費，以維持系爭社區長年委人收取各
  戶垃圾之費用等公共事務支出（見不爭執事項㈡⒎⒏⒕所示）。甚
  且，於系爭0000000區權會中，系爭社區住戶更有討論向警察
  機關申請設置巷口（152巷口）警衛亭，並設置保全人員；針
  對系爭社區之車位規劃相關事宜進行討論，並決議將實施一戶
  一車位，有第二車位需求者，需繳交停車位管理清潔費等公共
  事務（見不爭執事項㈡⒓⒔所示）。由此以觀，系爭社區所在區
  域之包括系爭房地、系爭其他建物之全區建物住戶確有於原始
  結構之外，冀望透過整體管理設置共同設施，並提昇經濟規模
  為目的，而設立規約，並組成管理組織甚明。衡諸首開說明，
  系爭社區所在之系爭房地、系爭其他建物全體住戶，基於彼此
  間有創設共同設施及合併管理之必要，而以社區自治之方式，
  創制規約、管理組織，當與公寓條例第53條並無抵觸，應屬合
  法有效。系爭房地之前手，既然亦參與同意創設共同設施，則
  上訴人繼受後，自無自外於系爭社區之外，而應受系爭社區管
  理組織、規約之拘束，而須依公寓條例向管理組織即被上訴人
  繳納管理費，至為灼然。被上訴人以：系爭房地及系爭其他建
  物之系爭社區建物之間，並無原始不動產結構上之共同設施存
  在，進而質疑系爭原規約、系爭修正規約之合法有效性，於法
  自有誤會。
⒋上訴人雖又以：內政部93年2月24日內授營建管字第0930082158
  號函、內政部94年7月7日內授營建管字第0940084587號函（下
  合稱系爭內政部函示一、二）為據，而指系爭原規約、系爭修
  正規約違法云云。然查，系爭內政部函示一、二乃屬行政機關
  對於各機關適用公寓條例之疑義，基於主管機關職權所為解釋
  函令，並非法律，其見解本不拘束司法機關之認定。甚者，細
  鐸系爭內政部函示一、二，係就臨街透天式型態建築物，並無
  建築物共用部分型態之建築物，是否應設置公共基金或管理維
  護使用空間而為，並非針對是否得成立管理組織或訂立規約而
  為闡釋，已難認與本案情節有直接關聯。況系爭內政部函示一
  、二之結論，亦均認縱使為「臨街透天式型態建築物，並無建
  築物共用部分型態之建築物」，雖可能經認定無必要設置管理
  維護使用空間或公共基金，然亦非不得因為有共同設施管理使
  用之必要，而認定為公寓大廈加以管理。上訴人抗辯系爭房地
  與系爭社區之系爭其他建物並無共用部分，僅有非住戶所有之
  既成道路，系爭社區區權會訂立系爭原規約、系爭修正規約徵
  收管理費之決議內容，應違反公寓條例規定，依民法第56條應
  屬無效等語，顯有誤會，乃不可採。
㈡按區分所有權人會議應作成會議紀錄，載明開會經過及決議事
  項，由主席簽名，於會後15日內送達各區分所有權人並公告之
  ，公寓條例第34條第1項固有明文。然區分所有權人會議之決
  議之成立僅需踐行條例第31、32條規定程序，即已生效力，其
  會議紀錄依公寓條例第34條第1項規定送達各區分所有權人，
  屬區權會議附隨之通知義務，非該區權人會議決議成立生效之
  構成要件，與會議決議之效力無涉。查系爭0000000區權會為
  系爭修正規約之決議後，就系爭修正規約已於系爭社區各住戶
  建物所在地址為公告（見不爭執事項㈡⒗⒘所示），當已發生公
  示之作用，雖並未另行送達各住戶，衡諸上開說明，於其效力
  尚無影響。是上訴人抗辯：其未收受系爭0000000區權會開會
  通知，系爭規約亦未送達其，系爭修正規約對其無效，並不可
  採。
㈢系爭修正規約係於107年10月7日通過，且其內並無對於修正通
  過前之管理費率，亦應適用新費率之溯及條款之規定（見不爭
  執事項㈡⒐及原審卷第87頁所示）。上訴人抗辯系爭修正規約係
  於107年10月7日通過，被上訴人據以溯及收取9月1日至10月7
  日管理費，並無依據等情，應屬可採。是被上訴人主張溯及以
  每戶每月5500元，收取107年9月1日至同年10月7日管理費等語
  ，即屬無據，自仍應適用修正前之系爭原規約規定之每戶每月
  3000元之規定（見不爭執事項㈡⒍⒎所示），據以收取。是被上
  訴人請求屬於系爭修正規約修正前之期間（即自107年9月1日
  至同年10月7日止），應依每月3000元計收管理費，即屬有據
  。
㈣上訴人抗辯：於109年3月11日以前，其係與其他繼承人共有系
  爭房地，其僅應按應繼分負擔管理費之1/3，應屬可採。
⒈按共有物之管理費及其他負擔，除契約另有約定外，應由各共
  有人按其應有部分分擔之，民法第822條定有明文。而繼承人
  有數人時，在分割遺產前，依民法第1151條規定，各繼承人對
  於遺產全部為公同共有關係，固無應有部分。然共有人（繼承
  人）就繼承財產權義之享有（行使）、分擔，仍應以應繼分（
  潛在的應有部分）比例為計算基準（最高法院104年度台上字
  第531號判決意旨參照）。且繼承發生後，繼承人就所繼承之
  共有財產管理費用或其他負擔，乃係繼承人死亡後所發生之債
  務，屬於共有人自己之債務，並非其因繼承而得之債務，自非
  屬繼承債務，自無從依民法第1153條規定，負連帶清償責任。
⒉經查，系爭房地前為上訴人之父李海宇所有，李海宇於107年8
  月25日死亡，及至109年3月11日始由上訴人辦理分割繼承登記
  ，而繼受成為單獨之所有權人，且於分割繼承登記以前，系爭
  房地係由上訴人與其母張雲英、其弟李承翰因繼承公同共有，
  應繼分各為1/3，為兩造所不爭（見不爭執事項㈠⒉所示）。是
  依上揭說明，就被上訴人請求之107年9月起至109年12月止期
  間管理費，均係被繼承人李海宇死亡後所發生，屬於系爭房地
  繼承人自己之債務，且上訴人之應繼分既僅有1/3，則就109年
  3月11日分割繼承以前部分，上訴人應僅就其中1/3部分對被上
  訴人負給付之義務，甚為明確。
㈤綜上計算，被上訴人得請求上訴人給付之107年9月起至109年12
  月止之管理費，應為8萬5823元【計算式：107年9月1日至同年
  10月6日依系爭原規約及應繼分1/3應計收金額1194元｛（3000
  元＋3000元×6日/31日）×應繼分1/3＝1193.54，四捨五入｝＋107
  年10月7日至109年3月10日按系爭修正規約及應繼分1/3計收管
  理費金額3萬1403元｛（5500×25日/31日＋5500元×107年11月至1
  09年2月共16個月＋109年3月1日至同年月10日之5500元×10日/3
  1日）×應繼分1/3＝3萬1403.22，四捨五入｝＋109年3月11日至同
  年12月31日止依系爭修正規約計收管理費金額5萬3226元｛5500
  元×21日/31日＋5500元×9月＝5萬3225.80，四捨五入｝】。
從而，被上訴人依系爭原規約、系爭修正規約及公寓條例第21
  條規定，請求上訴人給付被上訴人8萬5823元，及自支付命令
  送達翌日即110年1月6日（見不爭執事項㈤所示）起至清償日止
  ，按年息10％（見不爭執事項㈡⒚所示）計算之遲延利息，為有
  理由，應予准許；逾此範圍之請求，則為無理由，不應准許。
  原審就超過上開應准許部分，為上訴人敗訴之判決，並為假執
  行之宣告，尚有未洽。上訴意旨指摘原判決此部分不當，求予
  廢棄改判，為有理由，爰將原判決此部分廢棄，並改判如主文
  第2項所示。至上開應准許部分，原審判命上訴人給付，並依
  職權為假執行之宣告，核無違誤，上訴意旨就此部分指摘原判
  決此部分不當，求予廢棄，為無理由，應予駁回。
本件事證已臻明確，兩造其餘攻防方法及訴訟資料經本院審酌
  後，核與判決結果不生影響，爰不一一論駁，併此敘明。
據上論結，本件上訴為一部有理由，一部無理由，爰判決如主
  文。　
中　　華　　民　　國　　111 　年　　8 　　月　　24　　日
                  民事第三庭  審判長法  官  陳月雯
                                    法  官  楊忠霖
                                    法  官  王沛雷
以上正本係照原本作成。
本件判決不得上訴。
中　　華　　民　　國　　111 　年　　8 　　月　　24　　日
                                    書記官  邱筱菱